【裁判字號】    91,易,38
【裁判日期】    920115
【裁判案由】    恐嚇
【裁判全文】
臺灣高雄地方法院刑事判決                            九十一年度易字第三八號
    公  訴  人  臺灣高雄地方法院檢察署檢察官
    被      告  丙○○  男  三.
右列被告因恐嚇案件，經檢察官提起公訴（八十九年度偵字第一二四七九號），本院
判決如左：
    主  文
丙○○無罪。
    理  由
一、公訴意旨略以：被告丙○○與案外人乙○○原為男女朋友關係，並於交往期間曾
    毆打乙○○及其母即告訴人甲○○○，二人因故於八十八年間分手後，丙○○仍
    不斷糾纏，騷擾甲○○○母女，於八十九年五月七日凌晨四時許，丙○○在高雄
    市○○○路四一之十一號甲○○○所主持之聖儀宮內，恐嚇甲○○○帶其回高雄
    市前鎮區○○○路九四七巷十一號七樓之四甲○○○住處，致甲○○○心生畏懼
    ，危害其安全，因認被告丙○○涉犯刑法第三百零五條之恐嚇危害安全罪云云。
二、按犯罪事實應依證據認定之，無證據不得推定其犯罪事實；不能證明被告犯罪者
    ，應諭知無罪之判決，刑事訴訟法第一百五十四條、第三百零一條第一項分別定
    有明文。次按認定不利於被告之事實，須依積極證據，苟積極證據不足為不利於
    被告事實之認定，即應為有利於被告之認定，更不必有何有利之證據。再事實之
    認定，應憑證據，如未能發現相當證據，或證據不足以證明，自不能以推測或擬
    制之方法，以為裁判之基礎。另告訴人之告訴，係以使被告受刑事訴追為目的，
    是其陳述是否與事實相符，仍應調查其他證據以資審認。又被害人之陳述如無瑕
    疪，且就其他方面調查又與事實相符，固足採為科刑之基礎，倘其陳述尚有瑕疪
    ，則在未究明前，遽採為論罪科刑之根據，即難認為適法（最高法院三十年上字
    第八一六號、四十年台上字第八六號、五十二年台上字第一三○○號、六十一年
    台上字第三○九九號分別著有判例可資參照）。故在告訴人指訴被告涉嫌犯罪之
    場合，如經調查別無其他證據足證其指訴確與事實相符，則本於「罪證有疑、利
    於被告」之證據法則，即不得遽以其片面之指訴，擷為認定被告犯罪之唯一事證
    ，合先敘明。
三、本件公訴人認被告丙○○涉有前揭恐嚇之犯行，無非係以告訴人甲○○○之指訴
    為其論罪之主要依據。而訊據被告丙○○堅決否認有何恐嚇之犯行，辯稱：當天
    凌晨伊騎機車經過聖儀宮時遇見告訴人王許月雲，與告訴人聊天約三十分鐘，因
    告訴人之先生過世，伊經告訴人同意後即與告訴人回其住處向其先生上香，並經
    告訴人之同意後，拿取乙○○之記事簿抄錄朋友的電話，伊並沒有恐嚇告訴人，
    脅迫她帶伊回她住處，也沒有拿走金飾、現金，因告訴人反對其女兒乙○○與伊
    交往，才故意將住處房間弄亂、拍照後，再去高雄縣仁武分局報案陷害伊等語。
    經查，告訴人甲○○○於九十一年五月十日在高雄縣警察局仁武分局刑事組警員
    詢問時指稱：「於八十九年五月七日凌晨四時餘，我回到中山三路四一之十一號
    我所主持之聖儀宮時，突然遭我女兒乙○○以前之男友丙○○以威脅恐嚇之口吻
    ，強行要我帶他回我住處，因我以前曾遭其辱罵及毆打，故懾於其淫威，而依其
    強求帶他一同回到位於高雄前鎮區○○○路九四七巷十一號七樓之四住處，他一
    進入我
    住處，即隨手拿起我家水果刀，要我一起去殺人，我拒絕，丙○○即自行進入我
    房間及我女兒房間翻箱倒櫃，當時我欲打電話向弟弟求援，而遭丙○○按切電話
    ，且限制我行動自由達三小時之久，丙○○方離去，事後清點財物，我本身之金
    項鍊一條（重一兩餘，價值新台幣一萬餘元）及女兒乙○○現金新台幣五千元及
    金戒指一只及日記本等均遭丙○○洗劫，並恐嚇我不得報案，否則將依其以前之
    前科犯行報復我。」云云（見警訊筆錄五頁反面），復於本院調查時先指稱：「
    （問：八十九年五月七日凌晨四點在何處？）我在聖儀宮，被告一進門就打我，
    之後把我押回我的住處。（問：被告用何方法叫你跟他回住處？）被告說如果我
    不帶他回去，不要怪他無情，要讓我好看。（問你是否會害怕？）是。（那天他
    有無打你？）有，剛開始很有禮貌，後來就大小聲，我不帶他回去，他就打我，
    用腳踹我的臀部。（有無拿走你女兒的東西？）拿了一千元，其他的東西我不知
    道。（有無拿電話簿？）有。」（見本院卷第五四至五六頁），後又指稱：「（
    那天被告去你家，有無拿水果刀恐嚇你？）無。（有無拿你的項鍊？）無。」（
    見本院卷第一一一、一一二頁），是告訴人就被告係以言語脅迫或以強暴手段恐
    嚇，及至告訴人住處後有無持刀限制告訴人自由並拿取告訴人之金項鍊、現金等
    節，先後之指訴已有齟齬，其指訴之真實性非無令人置疑之處。告訴人雖又指稱
    ：被告確有至其住處翻箱倒櫃，當日其有至復興派出所備案，且復興派出所之警
    員亦到其住處拍攝照片（即警卷所附照片），因被告自稱是流氓，高雄市的警察
    都認識，才去高雄縣仁武分局報案云云（見本院卷第七十二頁），然本院依職權
    向高雄市政府警察局前鎮分局函查結果，告訴人於案發當日即八十九年五月七日
    起至同年月十日止，均未曾向高雄市政府警察局前鎮分局復興派出所報案或備案
    ，此有高雄市政府警察局前鎮分局九十一年十一月二十八日高市警前分三字第○
    九一○○二○○八四號函存卷可憑（參本院卷第九六頁），再參以警卷所附照片
    之拍攝日期並非是九十一年五月七日案發當日，而是同年五月九日等情，足徵告
    訴人前開指述，與事實不符，難以採信，故尚難以卷附告訴人住處房間凌亂之照
    片，認定被告有告訴人所指之恐嚇犯行。綜上所述，告訴人前開之指訴既有可議
    ，且前開警卷所附照片亦不足遽以認定被告之恐嚇犯行，而本院復查無其他積極
    證據，足資審認被告確有公訴人所指之恐嚇犯行，犯罪既不能證明，揆諸首開法
    條及判例意旨，及本諸「罪證有疑、利於被告」之證據法則，依法自應為被告無
    罪之諭知。
據上論斷，應依刑事訴訟法第三百零一條第一項，判決如主文。
本案經檢察官姜麗儒到庭執行職務。
中      華      民      國    九十二    年      一      月    十五      日
                                    臺灣高雄地方法院刑事第三庭
                                        法  官    廖純卿
右正本證明與原本無異。
如不服本判決，應於判決送達後十日內，向本院提出上訴狀。
                                        書記官    劉企萍
中    華    民    國      九十二      年      一      月      十七      日


司法院資訊處製作；財團法人民間司法改革基金會備份。
